---
title: "revision"
author: "LeoC426"
date: "26/2/2021"
output: html_document
---

```{r setup, include=FALSE}
knitr::opts_chunk$set(echo = TRUE)
```
```{r}
#speaqeasy_data <- file.path(tempdir(), "rse_speaqeasy.RData")
#download.file("https://github.com/LieberInstitute/SPEAQeasy-example/blob/master/rse_speaqeasy.RData?raw=true", speaqeasy_data, mode = "wb")
#library("SummarizedExperiment")
#load(speaqeasy_data, verbose = TRUE)
## se corrio en la consola 
```

# ¿Cuantos genes y muestras tenemos en estos datos?
```{r}
rse_gene
```
Respuesta: hay 60609 genes 
#¿Hay diferencias en totalAssignedGene o mitoRate entre los grupos de diagnosis (PrimaryDx)?
```{r}
m<-'Bipolar'
Bipo<-(rse_gene$PrimaryDx==m)
control<-(rse_gene$PrimaryDx!=m)
rse_gene$Bipo <- factor(ifelse(rse_gene$PrimaryDx == m, "Bipo", "Control"))
library("ggplot2")
ggplot(as.data.frame(colData(rse_gene)), aes(y =totalAssignedGene , x = Bipo)) +
     geom_boxplot() +
     theme_bw(base_size = 20) +
     ylab("") +
     xlab("Grupo")
ggplot(as.data.frame(colData(rse_gene)), aes(y =mitoRate , x = Bipo)) +
     geom_boxplot() +
     theme_bw(base_size = 20) +
     ylab("") +
     xlab("Grupo")
```

#Grafica la expresión de SNAP25 para cada grupo de diagnosis.
```{r}
#library("iSEE")
#iSEE::iSEE(rse_gene)
```

#Sugiere un modelo estadistico que podríamos usar en una análisis de expresión diferencial. Verifica que si sea un modelo full rank. ¿Cúal sería el o los coeficientes de interés?
```{r}
sampleData <- data.frame(sexo=rse_gene$Sex, edadMuerte=rse_gene$AgeDeath,grupo=rse_gene$PrimaryDx)
vd <- ExploreModelMatrix::VisualizeDesign(
    sampleData = sampleData,
    designFormula = ~ grupo + grupo:sexo + grupo:edadMuerte,
    textSizeFitted = 4
)
cowplot::plot_grid(plotlist = vd$plotlist)
```

